【裁判字號】    95,易,355
【裁判日期】    950421
【裁判案由】    竊盜
【裁判全文】
臺灣臺南地方法院刑事判決               95年度易字第355號
公  訴  人  臺灣臺南地方法院檢察署檢察官
被      告  丁○○
                    （現於臺灣臺南監獄臺南分監執行中）
上列被告因竊盜案件，經檢察官提起公訴（九十五年度偵字第四
二七三號），被告就犯罪事實為有罪之陳述，經本院合議庭裁定
由受命法官進行簡式審判程序後，判決如下：
    主      文
丁○○連續攜帶兇器竊盜，累犯，處有期徒刑玖月。
    事      實
一、丁○○前因犯竊盜及違反毒品危害防制條例等犯行，經本院
    以九十二年度易字第八三九號判決及九十二年度訴字第五七
    一號判決各判處有期徒刑七月確定，嗣經本院以九十二年度
    聲字第一六六五號裁定前開二罪應執行刑為有期徒刑一年，
    甫於民國九十三年十一月九日因縮短刑期而執行完畢。詎其
    猶不思悔改，竟基於意圖為自己不法所有之概括犯意，連續
    ：(一)於九十五年二月二十七日上午八時三十分許，在戊○○
    位於臺南縣麻豆鎮北勢里太子宅十四號之住處前，見戊○○
    所有之車號ＭＶＷ－六一七號重型機車停放在上址住處之車
    庫內且鑰匙未取下，即侵入該住宅內之車庫（侵入住宅部分
    未據告訴）後，直接開啟機車電門而竊得該部機車｛價值新
    臺幣（下同）三千元｝，作為行竊之代步工具；(二)於同日上
    午九時許，騎駛上開竊得機車，前往甲○○位於臺南縣佳里
    鎮民安里同安寮八十三號之住所，見該處大門未上鎖，遂將
    該門開啟而侵入屋內（侵入住宅部分未據告訴），且持該處
    置放於客廳之金屬材質所製，若持以行兇客觀上足對人之生
    命、身體、安全構成威脅，為甲○○所有具有危險性可供兇
    器使用之剪刀一支，用以破壞屋內之抽屜，再竊取該抽屜內
    甲○○所有之黃金戒指一枚（價值二千元）得手，並隨手將
    上開剪刀置於屋內衣櫥上方離去；(三)於同日上午九時十分許
    ，騎駛前揭機車，前往己○○及劉林蜜位於臺南縣佳里鎮子
    龍里三鄰子良廟二十五號之三合院住所，以右腳猛踹該處己○○住處已上鎖之木質大門，使大門門鎖鐵板毀壞之方式（
    毀損部分未據告訴），侵入該處己○○之房間內（侵入住宅
    部分未據告訴），並竊取現金三百二十元得手；(四)於同日上
    午九時十五分許，再以上開以腳猛踹大門破壞門鎖之相同方
    式（毀損部分未據告訴），侵入前揭乙○○之住所內（侵入
    住宅部分未據告訴），翻動屋內鐵櫃及櫥櫃等處欲下手竊取
    ，而尚未尋獲有價值之財物而未遂，即因己○○返還上開處
    所，發現該處大門遭他人破壞，即通知警方到場將丁○○逮
    捕致未得逞，並當場在其身上搜獲上開所竊之黃金戒指一只
    、現金三百二十元等物，另在該處門外發現前揭重型機車一
    部，而循線查獲上情。
二、案經臺南縣警察局佳里分局報告臺灣臺南地方法院檢察署檢
    察官偵查起訴。
    理  由
一、本件被告丁○○所犯為死刑、無期徒刑或最輕本刑為三年以
    上有期徒刑以外之罪，其於準備程序中就被訴事實為有罪之
    陳述，經法官告知簡式審判程序之旨，並聽取公訴人之意見
    後，爰依刑事訴訟法第二百七十三條之一第一項規定，裁定
    由受命法官獨任進行簡式審判程序，合先敘明。
二、上揭犯罪事實，業據被告丁○○於本院審理時坦承不諱，核
    與證人即被害人戊○○、甲○○、己○○、乙○○於警詢指
    訴及證人丙○○證述之情節相符，此外，復有臺南縣警察局
    佳里分局扣押筆錄一份、扣押物品目錄表一紙、贓物認領保
    管單一紙及丁○○涉嫌竊案照片九幀等在卷可稽，並有扣案
    之黃金戒指一只、現金三百二十元、車號ＭＶＷ－六一七號
    重型機車一部佐證，綜上所查，被告自白核與事實相符，本
    件事證明確，被告犯行洵堪認定。
三、按刑法第三百二十一條第一項第三款之攜帶兇器加重竊盜罪
    ，係以行為人攜帶兇器竊盜為其加重條件，此所謂兇器，其
    種類並無限制，凡客觀上足對人之生命、身體、安全構成威
    脅，具有危險性之兇器均屬之，且祇須行竊時攜帶此種具有
    危險性之兇器為已足，並不以攜帶之初有行兇之意圖為必要
    （最高法院七十九年臺上字第五二五三號判例參照）；復按
    攜帶兇器竊盜，祇須行竊時，攜帶具有危險性之兇器為已足
    ，本件扣案之螺絲起子雖為仙○理髮廳所有，並非被告所攜
    往，然被告既於行竊之際攜之為工具，在客觀上已足對他人
    之生命身體構成威脅，具有危險性，自應成立刑法第三百二
    十一條第一項第三款之攜帶兇器竊盜罪（最高法院七十八年
    度臺上字第四四二二號判決可資參照）。查被告用以犯上開
    犯罪事實(二)所用之剪刀係金屬材質所製作而質地堅硬，其形
    狀呈現銳角，有附於警卷之相片可證（見臺南縣警察局佳里
    分局南縣佳警三字第○九五一○○○二六三號刑案偵查卷第
    三四、三五頁），若持以行兇，客觀上足以對人之身體、生
    命構成威脅，具有殺傷力，當屬兇器之一種，而上開剪刀雖
    非被告所攜往而為被害人甲○○所有，然參考上開見解，被
    告之行為仍應成立刑法第三百二十一條第一項第三款之加重
    竊盜罪。又按毀壞門鎖行竊，應論以刑法第三百二十一條第
    一項第二款之毀壞安全設備加重竊盜罪，此處所謂門鎖，係
    指附加於門上之鎖而言（最高法院七十四年台上字第二四三
    號判決可資參照），查本案被告於為犯罪事實(三)之(四)之犯行
    時，其既係以腳猛踹大門而破壞大門門鎖鐵板之方式，進入
    被害人己○○及劉林蜜位竊盜（見臺南縣警察局佳里分局南
    縣佳警三字第○九五一○○○二六三號刑案偵查卷第三七、
    三九頁），其行為自符合刑法第三百二十一條第一項第二款
    之規定。是核被告犯罪事實欄(一)所為，係犯刑法第三百二十
    條第一項之普通竊盜罪；犯罪事實欄(二)所為，係犯刑法第三
    百二十一條第一項第三款之攜帶兇器加重竊盜罪；犯罪事實
    欄(三)所為，係犯刑法第三百二十一條第一項第二款之毀壞安
    全設備加重竊盜罪；犯罪事實欄(四)所為，係犯刑法第三百二
    十一條第二項、第一項第二款之毀壞安全設備加重竊盜未遂
    罪。被告上開先後竊盜既遂及竊盜未遂之犯行，時間緊接，
    所犯基本構成要件相同之罪名，顯係基於概括犯意反覆為之
    ，為連續犯，應依刑法第五十六條之規定論以情節最重之攜
    帶兇器之加重竊盜既遂罪，並加重其刑。查被告前因犯竊盜
    及違反毒品危害防制條例等犯行，經本院以九十二年度易字
    第八三九號判決及九十二年度訴字第五七一號判決各判處有
    期徒刑七月確定，嗣經本院以九十二年度聲字第一六六五號
    裁定前開二罪應執行刑為有期徒刑一年，甫於九十三年十一
    月九日因縮短刑期而執行完畢等情，有臺灣臺南地方法院檢
    察署刑案資料查註紀錄表、臺灣高等法院被告全國前案紀錄
    表各一紙在卷可按，其於有期徒刑執行完畢五年以內再犯本
    件有期徒刑以上之罪，為累犯，應依刑法第四十七條及第七
    十條之規定，遞加重其刑。爰審酌被告之素行，及其犯罪之
    動機、目的、手段、所生危害，所竊得物品之價值、犯罪後
    坦承犯行態度良好等一切情狀，量處如主文所示之刑。扣案
    之剪刀一把，雖係供被告犯本罪所用之物，惟係屬被害人甲○○所有；以及扣案之黃金戒指一只及現金三百二十元，雖
    係被告竊盜所得之財物，然被害人仍得依法請求返還，被告
    並未取得所有權，爰均不就上開物品為沒收之諭知，附此敘
    明。
據上論斷，應依刑事訴訟法第二百七十三條之一、第二百九十九
條第一項前段、第五十六條、第三百二十一條第一項第三款、第
四十七條，判決如主文。
本案經檢察官庚○○到庭執行職務。
中    華    民    國    95    年    4     月    21    日
                     刑事第九庭  法  官  楊  佳  祥
以上正本證明與原本無異。
如不服本判決，應於收受送達後10日內向本院提出上訴書狀（應
附繕本）。
                                 書記官  顏  惠  華
中    華    民    國    95    年    4     月    21    日
附錄本案論罪科刑法條全文：
刑法第三百二十一條：
犯竊盜罪而有左列情形之一者，處六月以上、五年以下有期徒刑：
一、於夜間侵入住宅或有人居住之建築物、船艦或隱匿其內而犯
    之者。
二、毀越門扇、牆垣或其他安全設備而犯之者。
三、攜帶兇器而犯之者。
四、結夥三人以上而犯之者。
五、乘火災、水災或其他災害之際而犯之者。
六、在車站或埠頭而犯之者。


司法院資訊處製作；財團法人民間司法改革基金會備份。
